# 因营改增募集资金报告中的支出金额是含增值

提问人：283640280 时间：2017-06-13 20:41:38
因营改增募集资金报告中的支出金额是含增值税还是不含增值税（如所有增值税均可当期抵扣），谢谢各位老师。

回答人：chenyiwei
应按直接从募集资金账户中支出的含税金额填列。如果按不含税金额填列，则获得抵扣的进项税额对应的现金流并不回流到募集资金专户内，会导致募集资金专户的实际支出和结余情况与该报告中反映的情形出现差异且难以消除。